【裁判字號】    90,易,49
【裁判日期】    900611
【裁判案由】    詐欺
【裁判全文】
臺灣臺北地方法院刑事判決                        九十年度易字第四九號
    公  訴  人  臺灣臺北地方法院檢察署檢察官
    被      告  乙○○
右列被告因詐欺案件，經檢察官提起公訴（八十九年度偵緝字第九八０號），本院判
決如左：
    主  文
乙○○連續意圖為自己不法之所有，以詐術使人將本人之物交付，累犯，處有期徒刑
肆月，如易科罰金以參佰元折算壹日。
    事  實
一、乙○○曾於民國八十年、八十一年間，因侵占及搶奪案件，分別經台灣板橋地方
    法院判處有期徒刑七月及有期徒刑一年二月（於八十二年間更定執行刑有期徒刑
    一年七月，於八十三年二月二日執行完畢）；於八十一年又因白吃白喝之連續詐
    欺案件，經本院判處罰金一萬元確定；猶不思悔改，明知本身經濟狀況不佳，已
    無至高消費場所消費之能力，竟基於意圖為自己不法所有之概括犯意，自八十三
    年三月九日起至同年月十二日止，連續五次前往位於台北市○○街十九巷廿一號
    七樓，丙○○○所經營之華賓酒店消費，致使丙○○○暨該店員工陷於錯誤，信
    其有消費能力，而如數交付所點之餐飲服務，五次合計共消費新台幣（下同）十
    二萬零九百五十元；嗣經丙○○○多次催討，乙○○交付面額十二萬元之支票一
    張（發票人甲○○、付款人台南市第六信用合作社新南分社、發票日八十三年四
    月廿四日）；惟該支票屆期提示未獲兌付，丙○○○方知受騙。
二、案經丙○○○訴請臺灣臺北地方法院檢察署檢察官偵查起訴。
    理  由
一、訊據被告乙○○坦承於右揭時、地至華賓酒店消費，合計消費共十二萬零九百五
    十元；惟矢口否認詐欺犯行，辯稱：不知交付之支票退票云云。經查，右揭事實
    ，業據丙○○○於檢察官偵訊時指訴甚詳，並有乙○○消費當日簽發之本票五紙
    暨經渠背書交付遭退票之支票一紙附卷可稽；第查乙○○交付不能兌現之支票予
    華賓酒店後，即避不見面，潛逃中國大陸，至八十九年九月九日透過兩岸紅十字
    依「金門協議」自中國大陸遣返臺灣，始歸案；綜上，被告消費之初，即有詐欺
    之不法意圖，情至灼然，渠上開所辯，要屬卸責之詞，不足採信，從而本件事證
    明確，被告犯行洵堪認定。
二、核被告所為，係犯刑法第三百三十九條第一項之詐欺取財罪；其先後多次詐欺犯
    行，時間緊接，犯罪構成要件相同，顯係基於概括之犯意而為，應依連續犯規定
    之例依法加重其刑；再查被告有前開論罪科刑執行情形，有臺灣高等法院檢察署
    刑案記錄簡覆表在卷可按，其受有期徒刑執行完畢後，五年內再犯本件有期徒刑
    以上之罪，為累犯，應依法遞加重其刑；爰審酌被告本身經濟狀況不佳，仍至高
    消費之酒店消費之犯罪動機，犯罪手段、所生危害、詐得財物之價值暨被告犯罪
    後迄今仍未與被害人和解等一切情狀，量處如主文所示之刑，並諭知易科罰金之
    折算標準，以資懲惕。
三、被告行為後，刑法第四十一條已於九十年一月四日修正，並經總統於同年月十日
    公布生效，比較新舊法，以新法較有利於被告，依刑法第二條第一項前段之規定
    ，應適用最有利於行為人之法律，爰依修正後刑法第四十一條第一項前段之規定
    諭知易科罰金之折算標準，併予敘明。
四、再按，連續犯主觀方面基於概括之犯意，客觀方面有各個獨立成罪之數行為為必
    要條件，如先後數行為並非發動於概括之犯意，或以數個動作多方侵害促成二個
    行為之結果，均非所謂連續犯，最高法院三十一年上字第八五九號判例可供參照
    。故被告乙○○於九十年二月廿三日，偕同其胞弟呂進榮至台北市○○街四六號
    三樓金帝ＫＴＶ訛詐消費，因時間相隔已逾五年，顯非基於概括之犯意；是被告
    此部分犯行，應由檢察官另行偵辦，附此敘明。
據上論斷，應依刑事訴訟法第二百九十九條第一項前段，刑法第二條第一項前段、第
五十六條、第三百三十九條第一項、第四十七條，修正後刑法第四十一條第一項前段
，罰金罰鍰提高標準條例第一條前段、第二條，判決如主文所示。
本案經檢察官黃智炫到庭執行職務。
中      華      民      國      九十     年      六     月     十一     日
                                  臺灣臺北地方法院刑事第六庭
                                          法  官    梁耀鑌
右正本證明與原本無異。
如不服本判決，應於判決送達後十日內向本院提出上訴狀 (應附繕本) ，上訴於
臺灣高等法院。
                                          書記官    梁淑時
中      華      民      國      九十     年      六     月     十三     日
附錄本案論罪科刑法條全文：
刑法第三百三十九條
意圖為自己或第三人不法之所有，以詐術使人將本人或第三人之物交付者，處五年以
下有期徒刑、拘役或科或併科一千元以下罰金。
以前項方法得財產上不法之利益或使第三人得之者亦同。


司法院資訊處製作；財團法人民間司法改革基金會備份。
